臺灣臺南地方法院民事判決
111年度訴字第792號
原      告  林君豪
被      告  黃建銘

上列當事人間因詐欺案件，原告提起刑事附帶民事訴訟（111年
度附民字第252號），請求侵權行為損害賠償事件，經刑事庭移
送前來，本院於民國111年7月12日言詞辯論終結，判決如下：
    主      文
被告應給付原告新臺幣壹佰玖拾伍萬柒仟貳佰零貳元，及自民國
一一一年四月七日起至清償日止，按週年利率百分之五計算之利
息。
訴訟費用由被告負擔。
本判決於原告以新臺幣陸拾伍萬貳仟肆佰零壹元為被告供擔保後
，得假執行；但被告如以新臺幣壹佰玖拾伍萬柒仟貳佰零貳元為
原告預供擔保，得免為假執行。
    事實及理由
壹、程序部分：
    按訴狀送達後，原告不得將原訴變更或追加他訴。但擴張或
    減縮應受判決事項之聲明者，不在此限，民事訴訟法第255
    條第1項第3款定有明文。本件原告起訴時原請求：被告應給
    付原告新臺幣（下同）2,969,775元，及自起訴狀繕本送達
    後30日起至清償日止，按週年利率百分之5計算之利息；嗣
    於本院審理時變更聲明為：被告應給付原告1,957,202元，
    及自起訴狀繕本送達翌日起至清償日止，按週年利率百分之
    5計算之利息（見本院卷第35頁），原告上開所為核屬減縮
    應受判決事項之聲明，與上開規定並無不合，應予准許。　
貳、實體部分：
一、原告起訴主張：被告明知其並無任何投資計畫，竟意圖為自
    己不法之所有，基於詐欺之犯意，於民國104年10月間至109
    年4月間，向原告佯稱：投資外匯1單位為1,000美元，前3個
    月沒有獲利，但一年半後可以拿回一單位的本金35,000元（
    匯率1:35），投滿15單位可以成為該投資公司的股東，每月
    可獲利30,000至50,000元等語，致原告陷於錯誤，先後交付
    共1,957,202元（計算式：920,715＋1,036,487＝1,957,202）
    予被告。嗣原告未能取回投資本金及獲利，始悉受騙，爰依
    侵權行為損害賠償之法律關係提起本訴等語。並聲明：如主
    文第1項所示。
二、被告則以：對於刑事判決認定之事實不爭執等語，資為抗辯
    。並聲明：１、原告之訴駁回。２、如受不利判決，願供擔保
    請准宣告免為假執行。
三、本院得心證之理由：
（一）原告主張之上揭事實，業據其提出臺南地檢署檢察官110
      年度偵字第10853號起訴書1份為證（見本院111年度附民
      字第252號卷第7至10頁），又被告上開行為，業經臺南地
      檢署檢察官提起公訴，並經本院以111年度易字第247號刑
      事判決認定被告犯詐欺取財罪等情，有上開刑事判決1份
      附卷可參（見本院卷第23至26頁），且為被告所不爭執，
      堪信原告上開主張為真實。
（二）按因故意或過失，不法侵害他人之權利者，負損害賠償責
      任，民法第184條第1項前段定有明文。被告既有原告所主
      張上揭詐欺取財之情事，並造成原告受有1,957,202元之
      財產上損害，依上開規定，被告自應負侵權行為損害賠償
      責任，是原告請求被告賠償1,957,202元，洵屬有據。
四、另按給付無確定期限者，債務人於債權人得請求給付時，經
    其催告而未為給付，自受催告時起，負遲延責任。其經債權
    人起訴而送達訴狀或依督促程序送達支付命令，或為其他相
    類之行為者，與催告有同一之效力；遲延之債務，以支付金
    錢為標的者，債權人得請求依法定利率計算之遲延利息；應
    負利息之債務，其利率未經約定，亦無法律可據者，週年利
    率為百分之5，民法第229條第2項、第233條第1項前段及第2
    03條分別定有明文。從而，原告依侵權行為損害賠償之法律
    關係，請求被告給付原告1,957,202元，及自刑事附帶民事
    訴訟起訴狀繕本送達翌日即111年4月7日起至清償日止，按
    週年利率百分之5計算之利息，為有理由，應予准許。
五、末按訴訟費用，由敗訴之當事人負擔，民事訴訟法第78條定
    有明文。是本件訴訟費用應由敗訴之被告負擔，爰依職權確
    定如主文第2項所示。又原告陳明願供擔保，請求宣告假執
    行，經核並無不合，爰酌定相當之擔保金額，予以准許；併
    依被告聲請宣告被告預供擔保，得免為假執行。
據上論結，本件原告之訴為有理由，依民事訴訟法第78條、第39
0條第2項、第392條第2項，判決如主文。
中　　華　　民　　國　　111 　年　　7 　　月　　19　　日
                  民事第二庭  法  官  王參和
以上正本係照原本作成。
如對本判決上訴，須於判決送達後20日內向本院提出上訴狀。如
委任律師提起上訴者，應一併繳納上訴審裁判費。
中　　華　　民　　國　　111 　年　　7 　　月　　20　　日
                              書記官  沈佩霖